臺灣雲林地方法院刑事判決　　　　　　　100年度訴緝字第5號
公　訴　人　臺灣雲林地方法院檢察署檢察官
被　　　告　楊朝貴
上列被告因違反毒品危害防制條例案件，經檢察官提起公訴（99
年度毒偵字第16號），被告於準備程序進行中，就被訴事實為有
罪之陳述，本院依簡式審判程序審理，判決如下：
    主  文
楊朝貴施用第一級毒品，累犯，處有期徒刑玖月，扣案含第一級
毒品海洛因成分之白色粉末貳小包（毛重共零點伍貳公克，驗餘
淨重共零點壹零肆玖公克）沒收銷燬之，包裹海洛因之塑膠袋貳
個、美納水壹瓶、注射針筒及塑膠管各壹支均沒收；又施用第二
級毒品，累犯，處有期徒刑肆月。應執行有期徒刑拾壹月，扣案
含第一級毒品海洛因成分之白色粉末貳小包（毛重共零點伍貳公
克，驗餘淨重共零點壹零肆玖公克）沒收銷燬之，包裹海洛因之
塑膠袋貳個、美納水壹瓶、注射針筒及塑膠管各壹支均沒收。
    事  實
一、楊朝貴前於民國91年間因施用毒品案件，經送觀察、勒戒後
    ，認無繼續施用毒品之傾向，而於91年8 月30日執行完畢釋
    放，並由臺灣彰化地方法院檢察署檢察官以91年度毒偵字第
    1924、2005號為不起訴處分確定。再於5 年內之93年間，因
    施用第一、二級毒品案件，先後經臺灣彰化地方法院各判處
    有期徒刑8 月、4 月、10月確定，嗣後2 案並經臺灣彰化地
    方法院裁定應執行有期徒刑1 年1 月確定；另因竊盜案件，
    經臺灣彰化地方法院判處有期徒刑2 年確定，而入監接續執
    行，甫於97年3 月13日假釋出獄，而於97年5 月6 日因假釋
    期滿未經撤銷執行完畢。詎仍不知悔改，復基於施用第一級
    毒品海洛因及第二級毒品甲基安非他命之犯意，於98年12月
    27 日11 時許，在雲林縣西螺鎮九隆28號之1 震安宮內，以
    將海洛因置入針筒內再加入美納水稀釋後注射手臂血管之方
    式，施用海洛因1 次；另於98年12月27日17時許為警採尿時
    回溯96小時內某時許，在不詳地點，以不詳方式施用甲基安
    非他命1 次。嗣於同年月27日11時30分許，在雲林縣西螺鎮
    九隆39號為警查獲，並扣得海洛因2 小包（毛重共0.52公克
    ）、美納水1 瓶、注射針筒及塑膠管各1 支，且經警採集其
    尿液送驗後，呈嗎啡及甲基安非他命陽性反應，始查悉上情
    。
二、案經雲林縣警察局西螺分局報請臺灣雲林地方法院檢察署檢
    察官偵查起訴。
    理  由
一、訊據被告對於上揭施用第一、二級毒品海洛因、甲基安非他
    命之犯行坦承不諱，且經警於98年12月27日17時許依法採集
    其尿液送驗，結果呈嗎啡及甲基安非他命陽性反應一節，有
    應受尿液採驗人尿液檢體採集送驗紀錄表影本及詮昕科技股
    份有限公司濫用藥物尿液檢驗報告各1 紙（詳見偵查卷第43
    頁、第42頁）附卷可按，復有扣得被告所有之含海洛因成分
    之白色粉末2 小包（毛重共0.52公克，驗餘淨重共0.1049公
    克，詳見本院卷第23頁之行政院衛生署草屯療養院鑑定書）
    、美納水1 瓶、注射針筒及塑膠管各1 支在案，足以佐證被
    告之自白與事實相符。又按修正毒品危害防制條例就施用毒
    品者，僅於「初犯」及「5 年後再犯」二種情形，有其追訴
    條件之限制，即須於初犯經觀察、勒戒或強制戒治釋放後，
    5 年內均無施用毒品之行為，始能認其前所實施之觀察、勒
    戒或強制戒治已足遮斷毒癮，而得於5 年後再犯時，再予適
    用初犯之規定，重行觀察、勒戒等程序；倘5 年內已經再犯
    ，被依法追訴處罰，縱其第3 次（或第3 次以上）施用毒品
    之時間在初犯釋放5 年以後，即與「5 年後再犯」之情形有
    別，且因已於「5 年內再犯」，顯見其再犯率甚高，原實施
    觀察、勒戒或強制戒治，已無法收其實效，而無5 年戒斷期
    之存在，自無再經觀察、勒戒及強制戒治之必要，應由檢察
    官逕行起訴，有最高法院95年度臺非字第59號、第65號判決
    意旨及95年度第7 次刑事庭會議決議可供參照。查本件被告
    前於91年間曾因施用毒品案件，經送觀察、勒戒後，認無繼
    續施用毒品之傾向，於91年8 月30日執行完畢釋放，並由臺
    灣彰化地方法院檢察署檢察官以91年度毒偵字第1924號為不
    起訴處分確定；再於5 年內之93年間，先後因施用第一、二
    級毒品案件，經臺灣彰化地方法院各判處有期徒刑8 月、4
    月、10月確定等情，已如上述，並有臺灣高等法院被告前案
    紀錄表1 份在卷可參，揆諸上開說明，對於本件被告上揭施
    用毒品之犯行，檢察官應逕行起訴，而本院自應依法審判之
    。綜上，本件事證明確，被告上開施用毒品之犯行，洵堪認
    定，應依法論科。
二、查海洛因、甲基安非他命分別為毒品危害防制條例所定之第
    一級、第二級毒品。核被告所為，係犯毒品危害防制條例第
    10條第1 項、第2 項之施用第一級、第二級毒品罪。又其持
    有第一級毒品海洛因、第二級毒品甲基安非他命進而予以施
    用，其持有之低度行為均為施用之高度行為所吸收，均不另
    論罪。又被告所犯上開2 罪間，犯意各別、行為可分，依法
    予以分論併罰。另被告前有事實欄所載科刑、執行前案紀錄
    ，有臺灣高等法院被告前案紀錄表在卷可憑，其於前案有期
    徒刑執行完畢後5 年內，分別故意再犯本案有期徒刑以上之
    2 罪，均論以累犯，各依刑法第47條第1 項之規定加重其刑
    。爰審酌被告前有多次毒品前科，竟仍不知改悔，陷於毒癮
    而難以自拔，危害國民健康，及其犯罪之動機、手段、於本
    件犯罪後，尚能坦承犯行，態度良好等情，各量處如主文所
    示之刑，並定其應執行刑，如主文所示。
三、扣案被告所有之白色粉末2 小包（毛重共0.52公克，驗餘淨
    重共0.1049公克），經送行政院衛生署草屯療養院鑑定，檢
    出含有海洛因之成分，此有行政院衛生署草屯療養院鑑定書
    1 紙（詳見本院卷第23頁）附卷可按，屬查獲之毒品違禁物
    ，自應依毒品危害防制條例第18條第1 項前段規定，併諭知
    沒收銷燬之；另前開扣案第一級毒品海洛因之外包裝塑膠袋
    2 個，並非不可與毒品分離，其係毒品之外包裝，用於包裹
    毒品之物，與美納水1 瓶、注射針筒及塑膠管各1 支，均為
    被告所有供其施用毒品所用（但非專供）之物，依刑法第38
    條第1 項第2 款、第3 項之規定，均予以一併宣告沒收。
據上論斷，依刑事訴訟法第273 條之1 第1 項、第299 條第1 項
前段，毒品危害防制條例第10條第1 項、第2 項、第18條第1 項
，刑法第11條前段、第47條第1 項、第51條第5 款、第38條第1
項第2 款，判決如主文。
本案經檢察官江柏青到庭執行職務。
中    華    民    國   100    年    2     月    25    日
                  刑事第五庭  法  官  張文俊
以上正本證明與原本無異。
如不服本判決，應於收受送達後10日內，向本院提出上訴書狀，
並應敘述具體理由；其未敘述上訴理由者，應於上訴期間屆滿後
20日內向本院補提理由書（均須按他造當事人之人數附繕本），
「切勿逕送上級法院」。
                              書記官  邱明通
中    華    民    國   100    年    2     月    25    日
附錄論罪科刑法條：
毒品危害防制條例第10條：
施用第一級毒品者，處六月以上五年以下有期徒刑。
施用第二級毒品者，處三年以下有期徒刑。